

CARTA DE APRESENTAÇÃO

Sólida experiência na área de Planejamento e Projetos atuando no desenvolvimento de projetos, obras e serviços com atuação nos segmentos de Engenharia Elétrica, Eletrônica, Telecomunicações e Civil. Experiência em projetação, gestão e implantação de obras de rede de distribuição, iluminação, subestações e montagens industriais.

Experiência com atividades de Rotina - 5S, Permissão de Trabalho, PDCA, Gestão de projetos e MSProject. Acompanhamento e execução de obras e as ordens de manutenção, com o objetivo de garantir a realização do projeto de acordo com o planejamento, sempre garantindo qualidade e segurança.

Disponibilidade para atuar em qualquer região do Brasil.

FORMAÇÃO ACADÊMICA

- Graduanda em Engenharia de Elétrica IFTM
- Graduanda em Engenharia de Produção FUMEC
- Técnico em Qualidade
- Planejamento e Controle da Produção

QUALIFICAÇÕES E CONHECIMENTOS

- AutoCAD
- Relevância das questões ambientais
- Bases conceituais dos modelos de gestão
- Gestão de projetos
- Ética Empresarial
- Segurança do trabalho
- Pacote Office Avançado, em especial Excel e Project
- Word, Excel, PowerPoint, Outlook, Libre Office
- Softwares de automação comercial
- Windows e sistemas operacionais de dispositivos móveis

- IDIOMAS E CURSOS EXTRAS

- Inglês / Cursando IFTM
- Curso básico em espanhol
- Curso de Espanhol para Negócios

OBJETIVO

- Técnico em planejamento
- Analista de Planejamento/Técnico em Qualidade

CONTATOS

Telefone: (74) 99800-3468 / (38) 99919-0582 E-mail: aryanne-araujo@hotmail.com Brasileira, solteira Endereço: Tv. Bem-Vindo , Nº 62 Centro. Cidade:

Paracatu-MG CEP: 38600-000

ARYANNE ARAUJO DE OLIVEIRA

Planejamento & Projetos

EXPERIÊNCIA PROFISSIONAL

Cicon Construtora

Cargo: Técnica em Planejamento de obras (Ago 2020 - Nov 2020)

- Planejamento e controle de projetos de desenvolvimento de engenharia;
- Elaboração e acompanhamento dos documentos de gestão de projetos como lista de documentos, cronograma, curvas de acompanhamento, lista de pendências, relatórios e etc;
- Gestão física e financeira, de recursos, de riscos, comunicação;
- Responsável por elaborar e gerenciar cronogramas de pré-parada e de execução de obras;
- Assegurar o planejamento de todos os recursos (serviços e materiais) necessários;
- Elaboração de relatórios diários de execução, garantindo o cumprimento da programação;
- Realizar interface com as áreas de planejamento e operação;
- Melhoria e Modificação de Ativos;
- Controlar saldos e prazos dos contratos;
- Elaborar relatórios de acompanhamento para reuniões gerenciais;
- Acompanhar a execução dos contratos através do registro das medições;
- Acompanhar recebimento e registro das notas fiscais da contratada;
- Realizar medições de contratos.

PAREX Engenharia | Construção e Gerenciamento de Projetos

Cargo: Técnica de Planejamento e Projetos. (Dez 2019 - Maio 2020)

- Elaborar desenhos em AutoCAD;
- Acompanhar as tarefas do departamento técnico, com objetivo de facilitar o cumprimento dos planejamentos e controle da obra;
- Controlar a execução das atividades do cronograma e auxiliar o gestor com informações necessárias para evitar desvios;
- Auxiliar no mapeamento e rastreamento dos projetos;
- Conferir e controlar documentação técnica;
- Execução de relatórios para o cliente;
- Auxiliar nas atividades de controle;
- Desenvolvimento do cronograma dos projetos, com base na matriz de escopo de serviços, utilizando a ferramenta de gestão de projetos MS-Project;
- Planejar e programar os serviços de manutenção mecânica, elétrica, civil.

TPL Engenharia e projetos

Cargo: Técnica de Planejamento de Produção (Jan 2019 - Jul 2019)

- Atuação em área de Construção de Redes Elétricas de Distribuição de energia;
- Habilidade em planilhas, pacote Office (Excel e World), MS Project;
- Planejar, monitorar e garantir o cumprimento dos requisitos definidos no escopo do projeto;
- Gerenciamento de projeto;
- Planejamento e produção e controle das obras;
- Emissão dos relatórios de evolução das obras mensal e semanal;
- Providenciar a impressão, gerenciamento e arquivamento dos documentos gerais do projeto para uso do departamento sempre que necessário;
- -Acompanhamento de cronogramas de projetos e obras.